臺灣桃園地方法院民事小額判決
111年度勞小字第16號
原      告  顏素芳  
            賴來華  
被      告  雅客環保工程有限公司



法定代理人  胡智清  





上列當事人間請求給付資遣費等事件，本院於民國111年5月27日
言詞辯論終結，判決如下：
    主  文
一、被告應分別給付原告乙○○新臺幣18,192元及甲○○1,600元並
    均自民國111年5月27日起至清償日止，按週年利率5%計算之
    利息。
二、原告乙○○其餘之訴駁回。
三、訴訟費用新臺幣1,000元由被告負擔。
四、本判決第一項得假執行，但被告如分別以新臺幣18,192元元
    、1,600為原告乙○○及甲○○預供擔保，得免為假執行。
    事實及理由
壹、程序方面：
    被告經合法通知未於言詞辯論期日到場，核無民事訴訟法第
    386條所列各款情形，爰依原告聲請，由其一造辯論而為判
    決。
貳、實體方面：
一、原告主張：原告乙○○自民國109年11月1日至110年12月31日
    任職於被告公司，並經被告公司派遣至富邦銀行南桃園分行
    （下稱富邦南桃園分行）擔任清潔工作，每月工資為新臺幣
    （下同）9,000元。詎被告公司竟惡意倒閉，尚積欠乙○○110
    年12月工資9,000元及加班費240元（加班費半小時80元，共
    加班1.5小時）未給付，乙○○並得請求被告公司給付資遣費4
    ,650元、預告期間工資6,200元，共計20,090元。另原告甲○
    ○係於110年12月20日至23日經被告公司要求前往代乙○○的班
    ，每日代班費為400元，故甲○○自得請求被告公司給付1,600
    元。為此爰依法提起本件訴訟，並聲明：被告應給付乙○○20
    ,090元、甲○○1,600元及自起訴狀繕本送達翌日起至清償日
    止，按週年利率5%計算之利息。
二、被告經合法通知，未於言詞辯論期日到場，亦未提出書狀作
    何聲明或陳述。
三、原告主張前揭事實業據提出桃園市勞資爭議調解處理協會勞
    資爭議調解紀錄、被告公司駐南桃園富邦銀行10月至12月簽
    到表、110年9月薪資明細表等為證（見勞專調卷第5頁至第6
    頁、第59頁至第63頁、第79頁），且本院函詢富邦南桃園分
    行被告承攬之期間（見勞專調卷第51頁），可知被告確於10
    9年10月23日至110年12月間與富邦南桃園分行簽訂清潔承攬
    契約，有該分行111年3月31日北富銀南桃園字第1110000003
    號函在卷足憑（見勞專調卷第53頁），是原告上開所述應堪
    採信。又本件被告經合法通知，既未於言詞辯論期日到場，
    復未提出任何書狀以供本院審酌，依民事訴訟法第280條第3
    項前段準用同條第1項前段之規定，即應視同自認原告之上
    開主張，是原告前揭主張之事實，應堪信為真實。
四、得心證之理由：
㈠、按工資之給付，除當事人有特別約定或按月預付者外，每月
    至少定期發給二次，並應提供工資各項目計算方式明細；按
    件計酬者亦同。依本法終止勞動契約時，雇主應即結清工資
    給付勞工，勞基法第23條第1項、勞動基準法施行細則第9 
    條分別定有明文。本件原告乙○○主張其每月薪資為9,000元
    、加班費為每半小時80元，甲○○主張其代班費每日為400元
    ，惟查，依上開簽到表可知（見勞專調卷第59頁），乙○○於
    110年12月3日、9日及17日均有延長半小時簽退，堪認乙○○
    於該3日確有各加班半小時之事實，是乙○○請求被告給付加
    班費240元，即屬有據。再酌以上開簽到表內容所載，110年
    12月20日至23日係由甲○○簽到，且原告2人對於該4日均由甲
    ○○代乙○○出勤一事，均不爭執，故乙○○請求之110年12月工
    資需扣除該4日，始為合理，是甲○○於該4日之代班費為1,60
    0元，則乙○○於110年12月所得請求之工資即為7,400元（計
    算式：9,000元-1,600元＝7,400元），逾此部分，則屬無據
    。
㈡、次按在同一雇主之事業單位繼續工作，每滿1年發給相當於1 
    個月平均工資之資遣費，剩餘月數或工作未滿1年，以比例
    計算之，未滿1個月者以1個月計，勞動基準法第17條第1項
    定有明文。另按勞工適用本條例之退休金制度者，適用本條
    例後之工作年資，於勞動契約依勞動基準法第11條、第13條
    但書、第14條及第20條或職業災害勞工保護法第23條、第24
    條之規定終止時，其資遣費由雇主按其工作年資，每滿1年
    發給二分之一個月之平均工資，未滿1年者，以比例計給；
    最高以發給6 個月平均工資為限，不適用勞動基準法第17條
    之規定，勞工退休金條例第12條第1項復定有明文。再按歇
    業或轉讓時，雇主得預告勞工終止勞動契約；雇主依第11條
    或第13條但書規定終止勞動契約者，繼續工作三個月以上一
    年未滿者，於十日前預告之，繼續工作一年以上三年未滿者
    ，於二十日前預告之，繼續工作三年以上者，於三十日前預
    告之。雇主未依第1 項規定期間預告而終止契約者，應給付
    預告期間之工資，勞動基準法第11條第1 項、第16條第1 項
    及第3 項分別定有明文。查，原告乙○○之月薪為9,000元，
    自109年11月1日開始任職於被告公司至110年12月31日，資
    遣年資為1年1個月又30天，新制資遣基數為【0+433/744】
    ，是乙○○得請求被告給付之資遣費為5,238元（計算式：月
    薪×資遣費基數，元以下四捨五入）。又自其110年12月31日
    離職日起算（該日不計入），往前回溯6個月之總日數為183
    日，核計其平均工資（日薪）為295.08元（計算式=月薪×6÷
    回溯6月總日數）。而原告於被告公司繼續工作一年以上三
    年未滿，被告應給付20日之預告工資，則原告得請求被告給
    付之預告工資為5,902元（計算式：平均工資〔日薪〕×預告日
    數，元以下四捨五入）。本件原告乙○○主張被告應給付資遣
    費4,650元、預告工資6,200元部分，就資遣費請求尚未逾5,
    238元，為有理由，而預告工資部分僅得請求5,902元，逾此
    部分，即屬無據。
㈢、綜上所述，原告乙○○應得向被告請求之金額合計為18,192元
    （計算式：240+7,400+4,650+5,902=18,192），逾此部分，
    為無理由，應予駁回。另原告甲○○得向被告被告請求給付1,
    600元。
五、末按給付無確定期限者，債務人於債權人得請求給付時，經
    其催告而未為給付，自受催告時起，負遲延責任。其經債權
    人起訴而送達訴狀，或依督促程序送達支付命令，或為其他
    相類之行為者，與催告有同一之效力；遲延之債務，以支付
    金錢為標的者，債權人得請求依法定利率計算之遲延利息；
    應付利息之債務，其利率未經約定，亦無法律可據者，週年
    利率為5%，民法第229條第2項、第233條第1項前段及第203 
    條分別定有明文。查本件起訴狀繕本分別於111年5月16日及
    5月20日寄存送達被告公司登記地址及法定代理人住所，有
    本院送達證書2紙在卷可稽（見本院第6頁至第12頁），是原
    告請求被告給付自111年5月27日起至清償日止之法定遲延利
    息，應予准許。
六、綜上所述，原告等人依照勞動基準法之法律關係，請求被告
    給付乙○○18,192元、甲○○1,600元及均自111年5月27日起至
    清償日止，按週年利率5%計算之利息，為有理由，應予准許
    ，逾此部分，則屬無據，應予駁回。
七、本判決就原告勝訴部分係法院就勞工之請求為被告即雇主敗
    訴之判決，依勞動事件法第44條第1項規定，應依職權宣告
    假執行，並依同條第2項規定，酌定相當擔保金額同時宣告
    被告預供擔保後，得免為假執行。
八、訴訟費用負擔之依據：民事訴訟法第79條。並依同法第436
    條之19規定，確定訴訟費用為1,000元由被告負擔。
中　　華　　民　　國　　111 　年　　6 　　月　　30　　日
                  勞動法庭    法　官  游璧庄
正本係照原本作成。
如對本判決上訴，須於判決送達後二十日內向本院提出上訴狀。
如委任律師提起上訴者，應一併繳納上訴審裁判費。
中　　華　　民　　國　　111 　年　　7 　　月　　1 　　日
                              書記官  張琬青